臺灣嘉義地方法院刑事判決　　　　　　　　　　　　　九十二年度訴字第三三七號
　　公　訴　人　臺灣嘉義地方法院檢察署檢察官
　　被　　　告　甲○○
　　選任辯護人　王清海律師
右列被告因偽造貨幣案件，經檢察官提起公訴（九十一年度偵字第六○二五號、第六
○二六號、第六七一七號），本院判決如左：
    主  文
甲○○連續故買贓物，處有期徒刑壹年，如附表六所示之物，均沒收。又意圖供行使
之用而收集偽造之通用紙幣，處有期徒刑伍年，扣案如附表七編號一至三所示之偽造
通用紙幣，均沒收。應執行有期徒刑伍年拾月，如附表六所示之物及扣案如附表七編
號一至三所示之偽造通用紙幣，均沒收。
    事  實
一、甲○○前於民國八十一年間因違反藥事法等案件，經臺灣高等法院於八十二年十
    一月三日以八十二年度上訴字第五三六一號判決判處應執行有期徒刑一年二月確
    定；又於八十二年間因犯恐嚇取財罪、竊盜罪，經臺灣士林地方法院於八十二年
    十一月二十二日以八十二年度訴字第七○八號判決判處應執行有期徒刑三年二月
    確定，上開兩案定應執行有期徒刑四年確定。又於八十一年間因違反麻醉藥品管
    理條例等案件，經臺灣板橋地方法院於八十二年四月二十八日以八十一年度訴字
    第一九六○號判決判處有期徒刑六年二月，嗣經臺灣高等法院於八十二年十二月
    七日以八十二年度上訴字第三九四一號判決上訴駁回，復經最高法院於八十三年
    三月九日以八十三年度台上字第一二一八號判決上訴駁回確定，與上開有期徒刑
    四年定應執行有期徒刑九年五月確定，於八十七年三月二十六日縮短刑期假釋出
    監並交付保護管束，指揮書執畢日期為九十一年五月二十七日；又於九十年間因
    施用毒品案件，撤銷上開假釋，並自九十一年十一月二十二日起執行上開殘刑有
    期徒刑三年五月十二日（未構成累犯）。
二、詎仍不知悔改，於上開假釋期間，明知己○○、謝志明（業於九十一年九月十日
    死亡）及自稱「黎國城」之成年男子等人所交付如附表二至五所示之國民身分證
    、全民健康保險卡及駕駛執照等證件，係屬來歷不明之贓物，其慮及自己因案為
    法院通緝中，為免遭警盤查，竟基於故買贓物之概括犯意，自八十九年年初至九
    十年八、九月間，在臺北縣盧洲市某處，以新臺幣（下同）一萬元之代價，分次
    向己○○、謝志明及自稱「黎國城」之成年男子，連續購入如附表二至五所示之
    證件後，再自八十九年五月間某日起至九十年十月底某日止，在臺北縣新莊市○○街四十七巷六號五樓等處，與庚○○（所涉變造特種文書罪，業經臺灣板橋地
    方法院於九十一年五月九日以九十一年度易字第一○六六號判決判處拘役四十日
    確定）、己○○（所涉變造特種文書罪，業經臺灣板橋地方法院於九十二年十月
    八日以九十一年度訴字第一一號判決判處有期徒刑三月確定）共同基於變造特種
    文書之概括犯意聯絡，連續於上開時、地，以換貼照片之方式，在該等證件背面
    割除原照片，再將甲○○、庚○○、己○○，以及不知情之乙○○等人之照片換
    貼在各該證件上，而連續變造完成如附表二編號一、二所示之國民身分證、附表
    四編號五至八所示之駕駛執照及附表五所示之國民身分證等證件（變造情形如附
    表二至五所示），其中甲○○將如附表五所示之國民身分證，於九十年一月間某
    日，在不詳地點交付予己○○收取，均足生損害於各該所有人，及戶政機關、公
    路監理機關對於戶籍管理及車籍管理之正確性。惟己○○、甲○○均尚未及使用
    ，即於九十年二月一日上午七時三十分許，在臺北縣蘆洲市○○路一七九號五樓
    ，為臺北縣警察局蘆洲分局（下簡稱蘆洲分局）查獲己○○，並扣得如附表五所
    示變造之國民身分證；又於同年十一月三日晚上十一時三十分許，在臺北縣新莊
    市○○街四十七巷六號五樓，為臺北縣警察局板橋分局（下簡稱板橋分局）查獲
    甲○○，並扣得如附表二至四所示之證件（如附表二至四所示之證件均已發還予
    各被害人），而查悉全情。
三、緣甲○○因施用毒品案件而於勒戒所與丙○○相識，遂於出所後之八十九年六月
    九日某時許，在臺北市○○街五十六號四樓丙○○（所涉及之偽造貨幣罪，業經
    臺灣臺北地方法院審理中）所經營之「微笑海外服務股份有限公司」（下簡稱微
    笑公司），明知丙○○交付如附表七所示之舊版面額一千元之紙幣成品及半成品
    ，均屬偽造之通用紙幣，竟意圖供行使之用而予收集後，藏置在臺北縣板橋市○○○路○段一二二號二樓之租屋處。嗣於八十九年八月十一日晚上十一時三十分
    許，為臺北縣警察局海山分局（下簡稱海山分局）在上址查獲丁○○等人，並扣
    得如附表七編號一、二所示之偽造通用紙幣，丁○○並自行取出其皮夾內如附表
    七編號三所示之偽造通用紙幣五張，而甲○○於聞警查緝時，則涉險自上址二樓
    跳下逃逸。再於同年十二月間，甲○○在不知上開租屋處尚有未經警起獲之偽鈔
    之情況下，而委請己○○（所涉偽造貨幣罪，業經臺灣板橋地方法院於九十二年
    十月八日以九十一年度訴字第一一號判決判處有期徒刑三年一月確定）、謝志明
    （已死亡，由臺灣板橋地方法院以九十一年度訴字第一一號判決公訴不受理確定
    ）至上開租屋處協助其搬音響之際，謝志明竟基於意圖供行使之用，而收集該處
    未經警起獲如附表七編號四所示舊版面額一千元之偽鈔二千六百九十五張總計二
    百六十九萬五千元，並交付己○○其中八十三張之偽鈔總計八萬三千元，己○○
    亦明知謝志明所交付係偽造之通用紙幣，竟亦竟圖供行使之用而加以收集，並分
    別藏置於臺北縣蘆洲市○○路一七九號五樓謝志明及己○○之房間內。嗣於九十
    年二月一日上午七時三十分，為蘆洲分局在上開藏置處查獲如附表七編號四所示
    之偽造通用紙幣，並自謝志明之房間內扣得偽鈔二千六百十二張，同址己○○之
    房間內扣得偽鈔八十三張，而偵悉全情。
四、案經蘆洲分局、板橋分局、海山分局報告臺灣板橋地方法院檢察署呈請臺灣高等
    法院檢察署檢察長核轉臺灣嘉義地方法院檢察署檢察官偵查起訴。
    理  由
壹、訊據被告甲○○對右揭事實，除對變造特種文書之犯行供承不諱外，餘均矢口否
    認，並辯稱：變造特種文書乃係其個人之行為，與庚○○、己○○無關；又伊雖
    有向己○○、謝志明、及自稱「黎國城」之成年男子等人收受如附表二至五所示
    之國民身分證、全民健康保險卡及駕駛執照等證件，但並未以一萬元之代價購入
    ，且亦不知上開證件係屬來歷不明之贓物；且伊雖有自丙○○所經營位於臺北市
    ○○街五十六號四樓之微笑公司收受紙箱即如附表七所示之偽造通用紙幣，惟其
    於收受時並不知紙箱內裝有偽鈔云云。經查：
一、【變造特種文書罪部分】
（一）被告如何變造如附表二編號一、二、附表四編號五至八及附表五所示之國民身
      分證及駕駛執照等情，業據其於本院審理時供承不諱，核與如附表二編號一、
      二、附表四編號五至八及附表五所示之被害人供述上開證件遭變造之情節相符
      （被害人之陳述詳如附表二至五所示各該被害人之卷宗頁次），並有被告為警
      查獲時所拍攝之照片影本六張在卷足參（見Ｄ卷第二○七至二○九頁），復經
      證人己○○於偵查中供證：「（問：陳彥宏身分證上：：：所貼上你照片是何
      人貼上去的？）是甲○○貼上去，我與甲○○同住一段時間，就是蘆州民族路
      那個地方，我相片可能是他拿去貼的」等語明確（見臺灣板橋地方法院檢察署
      九十年度偵字二八四三號卷【下簡稱Ｂ卷，各偵查卷代號詳如附表一】第七二
      頁正面），且有證人己○○、謝志明於九十年二月一日上午七時三十分許，在
      臺北縣蘆洲市○○路一七九號五樓為警查獲時，所查扣如附表五所示之陳彥宏
      國民身分證影本及查獲後所拍攝之照片影本十一張在卷可稽（見Ｂ卷第二三至
      二七頁），足認被告之自白核與事實相符，足以採信，則被告變造特種文書罪
      之犯行，應堪認定。
（二）至被告辯稱上開變造特種文書之犯行係其個人之行為，與庚○○、己○○無關
      云云，按共同實施犯罪行為，係指行為人在合同意思範圍內，相互利用他人之
      行為，以達其犯罪目的，原不必每一階段均參與，祇須分擔犯罪行為一部，即
      應對於全部所發生之結果共同負責（最高法院著有二十八年上字第三一一０號
      判例參照）。次按共同正犯間，非僅就其自己實施之行為負其責任，並在犯意
      聯絡之範圍內，對於他共同正犯所實施之行為，亦應共同負責（最高法院三十
      二年上字第一九０五號判例參照）。證人己○○於偵查中供稱：「（問：陳彥
      宏身分證上：：：所貼上你照片是何人貼上去的？）是甲○○貼上去，我與甲○○同住一段時間，就是蘆州民族路那個地方，我相片可能是他拿去貼的」等
      語（見Ｂ卷第七二正面），復於臺灣板橋地方法院審理九十一年度訴字第一一
      號案件中供稱「（問：為何會在你的皮夾內起獲經變造過的陳彥宏之身分證：
      ：：？）是甲○○變造好之後拿給我：：：」等語（見臺灣板橋地方法院九十
      一年度訴字第一一號卷Ａ卷第三三頁）；證人庚○○於警訊中則供陳：「（問
      ：警方所取出之偽造身分證及駕照當中，經查分別有一張身分證叫周進褔及駕
      照一張叫陳錫偉被換貼上你本人之相片，作何用途？）我並不知道該事，是甲○○向我索取相片去偽造的」等語（見Ｄ卷第一一頁背面），足見本案證人庚○○、己○○縱未親自變造上開證件，然其二人既均知悉被告持伊等之相片去
      變造證件，則其二人對變造特種文書之犯行，即不得諉為不知，是被告辯稱變
      造特種文書與庚○○、己○○無關云云，即非無疑？又加以證人己○○為警查
      獲時，係將被告變造如附表五所示之國民身分證放置於自身之皮夾內，則對上
      開變造特種文書之情，豈有可能不知？且被告於偵查中亦供稱：「庚○○照片
      是我向他要的，他也知道我要替他變造，：：：」、「他（即庚○○）覺得替
      他變造證件技術還不錯」等語（見Ｄ卷第六一頁背面、第六二頁正面），益證
      被告上開所辯，及證人庚○○、己○○於本院審理時所證（見本院卷第二五五
      、二五九、二六○頁九十三年六月二十三日審判筆錄），均顯係避重就輕之飾
      詞，均難採信。又本案證人庚○○、己○○所涉與被告共犯變造特種文書罪，
      分別經臺灣板橋地方法院於九十一年五月九日以九十一年度易字第一○六六號
      判決判處拘役四十日確定，及於九十二年十月八日以九十一年度訴字第一一號
      判決判處有期徒刑三月確定等情，有臺灣板橋地方法院九十一年度易字第一○
      六六號及九十一年度訴字第一一號判決附卷可稽（見Ｌ卷第一○七頁及本院卷
      第一七四頁），足認被告與證人庚○○、己○○就變造特種文書罪部分，確有
      犯意之聯絡及行為之分擔之共同正犯關係，而應負本件變造特種文書犯行之共
      犯刑責，應無疑義。
二、【故買贓物罪部分】
（一）所謂贓物，係指因財產犯罪所得之財物而言。本案如附表二至五所示之證件，
      確係如附表二至五所示之被害人遭搶或遭竊之物等情，業據如附表二至五所示
      之被害人於警訊中指述綦詳（各被害人之陳述詳如附表二至五所示各該被害人
      之卷宗頁次，其中如附表三編號五、六、八及附表四編號二二之被害人分別由
      蘇邵成、呂永欽、李訓萬及劉佳棟代製作筆錄），並有贓物認領保管單等在卷
      可稽（見Ｄ卷第二八頁正面、第一○四、一○六、一一○、一二○、一三六、
      一四六、一五二、一六○、一七三、一七五、一八三、一九一、一九三、一六
      ○、一七五、一八五、一八七、一九五、一九七、一九九、二○一、一○八、
      一一二、一一四、一一六、一一八、一二二、一二四、一二六、一二八、一三
      ○、一三二、一三四、一三八、一四○、一四二、一四四、一四八、一五○、
      一五四、一五六、一五八、一六二、一六四、一六七、一六九、一七一、一七
      五、一七七、一七九、一八一、一八九頁背面），足見如附表二至五所示之證
      件確係贓物乙情，迨無疑義。
（二）第查，被告如何為免遭警盤查，而自八十九年年初至九十年八、九月間，在臺
      北縣盧洲市某處，以一萬元之代價，向己○○、謝志明及自稱「黎國城」之成
      年男子等人購入如附表二至五所示之國民身分證、全民健康保險卡及駕駛執照
      等來歷不明之證件等情，業據被告於警訊、偵查中分別供述：「（問：警方所
      查獲之偽造證件，你係如何取得？）約有肆拾餘張是我向綽號『小楊』及『志
      明』二人所購得，另有拾餘張是向綽號『陳英』所購得」、「我是以新台幣（
      以下同）壹萬元向『小楊』及『志明』購買的，：：：」、「（問：查扣到的
      偽造證件何來？）我向綽號『小楊』買的，以一萬元買到一疊證件，去年年初
      買的，在蘆州買，是陸陸續續購買的，最後一次購買是二、三個月之前」、「
      （問：扣案身分證、健保卡、金融卡等物是誰的？）我向己○○及他哥哥綽號
      志明買的，一萬元」、「（問：購買身分證等物何用？）我要變造以避免臨檢
      」、「該批證件就如同我第二次偵訊時所說係向綽號『陳英』、『志明』、『
      小楊』三人購得，：：：」等語甚詳（見Ｄ卷第六頁正、背面、第四八頁背面
      ；第六一頁正面、第一○二頁正面），參以被告於警訊、偵查中均對行使偽造
      通用紙幣乙情堅決否認，卻迭次均自承確有以一萬元之代價購入上開證件，復
      於本院審理時翻異前詞，改稱未向己○○、謝志明及自稱「黎國城」之成年男
      子購買如附表二至五所示之證件，顯徵情虛；且案重初供，被告於警訊中所供
      係在無任何壓力且無串證可能下所為，通常未經利害思考較易吐實，歷經一段
      時日之訴訟過程，不免設詞搪塞以求有利自辯之常情，又被告若未為上開犯行
      ，如何能將整件購入如附表二至五所示證件之來龍去脈包含時間、地點、價金
      及對象等為如此詳細之陳述，足見被告上開所言非虛，應與實情相合；況被告
      前有違反藥事法、恐嚇取財罪、竊盜罪及麻醉藥品管理條例、毒品危害防制條
      例等案件，先後經法院判決確定，除對故買贓物為法所不許應知之甚稔外，自
      亦應知警訊及偵查中筆錄之重要性，其竟於警訊及偵查中為上述不利於己之供
      述，益證其於本院審理時所言（見本院卷第二五四頁九十三年六月二十三日審
      判筆錄）應係事後避重就輕之詞，要難採信；且若被告未以一萬元之代價購入
      如附表二至五所示之證件，己○○、謝志明及自稱「黎國城」之成年男子縱使
      至愚，亦無可能平白擔負被告遭警查緝，而供出該等證件來自伊等之風險，加
      以被告於製作上開筆錄時，並無遭受任何強暴脅迫或其他非法方法取供，而係
      在其自由意識下所陳述，亦據其供明在卷，則其供詞自具有任意性與真實性，
      而得採為認定事實之依據，益證被告以一萬元之代價購入如附表二至五所示之
      證件乙情，足堪認定。
（三）又按故買贓物罪，固須行為人在故買之初，即認識該物為贓物始能成立，然此
      所謂贓物之認識，並不以明知之直接故意為限，即令對之具有概括性贓物之認
      識或預見而不違背其本意者，亦成立該罪。本案被告於偵查中供稱：「（問：
      買得證件明知是不明贓物？）志明告訴我是打電動玩具時客人抵押給他，有部
      分是被害人遺失或失竊」、「是己○○曾經跟我講過他有很多證件可以賣給我
      ，他與謝志明二人有跟我說這些證件的來源是中山保齡球館保管客人的證件，
      謝志明當時擅自盜取，才會丟了工作」等語（見Ｄ卷第六二頁正面；及Ｉ卷第
      一八頁正面），可見被告所辯不知如附表二至五所示之證件係贓物乙情，已與
      實情不符；又參以被告變造證件既係為了規避警方查緝，則其對所購入如附表
      二至五所示之大量證件係屬來歷不明之贓物，應有所認識，衡與常理無違，況
      一般市面上尚無正常管道得以合法購得他人之證件，被告係一智識健全之人，
      又豈有不知之理？更遑論係如附表二至五所示大量之證件；且被告茍無購買贓
      物之歹念，理應詢問如附表二至五所示之證件究竟何來，以免來源有問題，招
      來刑責，凡此種種，若謂被告主觀上無贓物之認識，實有悖於常情，益見被告
      對於購入如附表二至五所示之證件是否為贓物，縱無明知之直接故意，亦存有
      預見而不違背其本意之意，至為明顯，其明知贓物仍予以買受，自係故買贓物
      無訛。準此，被告辯稱無贓物之認識云云，應係事後卸責之詞，不足採信。
三、【意圖供行使之用而收集偽造之通用紙幣罪】
（一）本件扣案如附表七所示之舊版千元鈔，經送請中央銀行發行局鑑定結果，均認
      係偽鈔無訛，有中央銀行發行局九十二年七月二十五日台央發字第０９２００
      ４２６９１號函後附之中央印製廠九十二年八月四日中印發字第０９２０００
      ３５８２號函，及中央銀行發行局九十二年十二月四日台央發字第０９２００
      ６６６５１號函後附之中央印製廠九十二年十二月五日中印發字第０９２００
      ０５６９９號函各乙份在卷可稽（分別見臺灣板橋地方法院九十一年度訴字第
      一一號卷Ｂ卷第一二一、一二二頁及本院卷第一六八、一七○頁，變造態樣詳
      如附表七），是扣案如附表七所示之舊版千元通用紙幣確均屬偽鈔乙情，應可
      確認【如附表七編號一至三所示之偽鈔數量雖與本案查獲時清點之數量未合（
      見本院卷第一六五頁九十一年度保管字第一九一九號），惟經本院送中央銀行
      發行局鑑定，其數量為如附表七編號一至三所示（華二版一千元券成品六百零
      七張，扣除自丁○○皮夾內查獲之五張，為六百零二張），參以本案查獲當時
      ，除扣案之偽鈔外，尚有疑似製造偽鈔之工具、毒品及如附表二至五所示之證
      件等多項物品，是查獲單位無法逐一清點或清點有誤，衡與常情無違，則本院
      自以送鑑定時所核算之數量為準，先此敘明】。
（二）查本案於八十九年八月十一日晚上十一時三十分許，在臺北縣板橋市○○○路
      ○段一二二號二樓被告甲○○之租屋處，為海山分局查扣如附表七編號一至三
      所示之偽造通用紙幣；又於九十年二月一日上午七時三十分，在臺北縣蘆洲市
      ○○路一七九號五樓謝志明及己○○之房間內，為蘆洲分局查獲如附表七編號
      四所示之偽造通用紙幣等情，有海山分局扣押證明筆錄及照片二張，以及盧洲
      分局搜索扣押證明筆錄、執行逕行搜索結果報告表等附卷可徵（見Ａ卷第二二
      至二六頁，及Ｂ卷第三至七頁）；又如附表七所示之偽造通用紙幣均係八十九
      年六月九日某時許，丙○○在其位於臺北市○○街五十六號四樓之微笑公司，
      交付予被告乙情，除據被告供明在卷外，並經證人【戊○○】於偵查中供稱：
      「：：：偽鈔是在甲○○住處搜獲，但偽鈔是丙○○所有，是他交給甲○○拿
      回甲○○住處包括原料及製造工具」、「（問：偽鈔及製造工具來源？）甲○○告訴我是他與林獻彰一起帶回甲○○住處「是從微笑地政公司帶回來」等語
      ，復於偵查中警方借提時供稱：「至台北市○○街○段五六號四樓，該址為丙○○：：：的公司及住家，即警方於八十九年八月十一日在板橋市○○○路○
      段一二二號二樓所查獲之仟元偽鈔，均是出自丙○○之處，並交付在逃犯嫌甲○○（小麟）」等語明確（見Ａ卷第一五九頁正、背面；第一八四頁背面）；
      核與證人【丙○○】於偵查中及本院審理時所證如附表七所示之偽鈔確係伊交
      予被告的等語相符（見Ｌ卷第三六頁背面及本院卷第二四六頁九十三年六月二
      十三日審判筆錄），則如附表七所示之偽造通用紙幣確係被告自證人丙○○所
      開設之微笑公司搬至其位於臺北縣板橋市○○○路○段一二二號二樓之租屋處
      乙情，應堪認定。
（三）次查，被告雖否認其於收受紙箱時即知悉紙箱內所裝的係偽鈔，惟證人丙○○
      於偵查中證稱：「：：：我出獄後，在整理公司時，發現公司內有一箱偽鈔半
      成品，我直覺要銷燬，此時甲○○也在旁邊幫忙整理，他就說要幫我處理，我
      還跟他說最好是燒掉，：：：」、「（問：剛才勘驗的偽鈔是你交給甲○○的
      ？）半成品的部分就是我當時交給甲○○的，但因為我沒有完全拆開看，所以
      不知道裡面有無偽鈔成品，不過我交給甲○○的三個箱子，不是在庭的箱子，
      我交給甲○○的箱子比在場最大的箱子還高，但沒有那麼寬」、「（問：甲○○有無說他把偽鈔如何處理？）他跟我說銷燬了」等語（見Ｌ卷第三六頁背面
      至三八頁背面；第四二頁正面），復於本院審理時證述：「（問：你在檢察官
      偵查中有勘驗紙箱裡的東西，你說半成品是你交給被告，但你不知道裡面有沒
      有成品？）是的，我在檢察官偵訊中所言屬實」、「（問：你有無告訴被告裡
      面是什麼東西？還是被告有詳細看裡面是什麼東西？）我們當時都在場，他有
      看到裡面是什麼」、「（問：你是否有告訴被告裡面是偽鈔？）有，我確定有
      」、「（問：你後來叫被告如何處理偽鈔？）：：：我叫他到我公司上班，被
      告有帶二個人來，那二個在外面，我在裡面，我打開箱子我才知道是偽鈔，被
      告主動說，叫我去處理公司，他說偽鈔交給他，他負責銷燬，他說他要去鶯歌
      那邊銷燬。我的案子跟這件無關，我沒有必要說謊。我承認偽鈔是我親手交給
      被告」等語（見本院卷第二四三至二四六頁九十三年六月二十三日審判筆錄）
      ，已明確供陳被告明知紙箱內係偽鈔後仍予收受之情至為明顯，足認被告所辯
      不知紙箱內係偽鈔乙節，已有所疑；參以證人丙○○雖亦因偽造貨幣罪，經臺
      灣臺北地方法院檢察署提起公訴，有該署九十二年度偵字第二二三八七號起訴
      書附卷可參（見本院卷第二七七頁），惟其所涉及係『偽造』通用紙幣，與被
      告本案係『行使』、『收集』偽造通用紙幣之情並無何關聯，且觀諸證人丙○○亦呼應如附表七所示之偽鈔係伊所交付予被告乙情，衡情其當無蓄意構詞誣
  陷被告之可能，是被告所辯證人丙○○係挾怨報復云云，亦不足採。又被告係
      於八十九年六月九日將如附表七所示之偽鈔搬至其租屋處，已如前述，則本案
      為警查獲時係八十九年八月十一日，距被告將如附表七所示之偽鈔自丙○○所
      開設之微笑公司搬至其租屋處已逾二月，參以被告於偵查中尚且供稱：「：：
      ：叫我幫他（即丙○○）搬資料說不能見光，我就找了林獻彰、戊○○去，丙○○就拿了一口紙箱大概三、四十公分高，寬約二十公分的紙箱，跟我說叫我
      先藏起來，不能見光，放在公司很危險，：：：」等語（見Ｌ卷第三七頁背面
      ），又於本院審理時供述：「他（即丙○○）只是對我表示那箱子裡面是公司
      見不得光的文件：：：」等語（見本院卷第二四七頁九十三年六月二十三日審
      判筆錄），且被告與證人丙○○並非熟識，亦據其供明在卷，加以扣案如附表
      七所示之偽鈔數量龐大，理應有相當重量，則被告豈有在與丙○○不甚熟識之
      情況下，自丙○○之微笑公司搬運『不能見光』、且重量、數量均龐大之紙箱
      至其租屋處逾二月而不聞不問，顯與常情相悖；況被告既辯以其係於為警查獲
      前即八十九年七月底已知悉其租屋處有偽鈔等語（見本院卷第八二頁九十二年
      八月十三日訊問筆錄），則扣案如附表七編號一、三、四所示之偽鈔成品若按
      其面額使用，價值逾三百萬元，相當於一般人多年之薪水，若非有行使之意圖
      而收集，理應交付警察機關另為處理，或將之丟棄、銷毀，其竟捨此不為，是
      縱認被告於八十九年七月底始知悉紙箱內係偽鈔乙情屬實，亦無解於被告收集
      如附表七所示之偽造通用紙幣之事實。又參諸證人戊○○於偵查中供稱：「：
      ：：我之前有看見他（即被告）持有七、八張偽鈔，我不知道他有那麼多偽鈔
      」等語（見Ａ卷第一一七頁正面），則證人戊○○既有見過被告持有偽鈔，足
      認被告辯稱不知丙○○所交付者係偽鈔乙節，純屬子虛而不可信。益證被告係
      以意圖供行使之用之意思，而收集如附表七所示之偽造通用紙幣，要屬明確。
      至證人戊○○於本院審理時所為有利於被告之證述，或係其記憶不清，或係其
      主觀上之臆測，抑或係故為迴護被告所為之不實供述，然均不足為被告不知如
      附表七所示之鈔票係屬偽鈔之論斷。
四、綜上所述，被告甲○○前開所辯，均係臨訟推諉之詞，尚無足取。被告係於心智
    正常之狀態下而為上開犯行，足見其對此行為乃係有所認識，且有意使其發生，
    益證其主觀上對此有故意之犯意甚明。本件事證明確，其故買贓物、變造特種文
    書及意圖供行使之用而收集偽造通用紙幣之犯行，均堪予認定。
貳、被告甲○○明知己○○、謝志明及自稱「黎國城」之成年男子等人所交付如附表
    二至五所示之國民身分證、全民健康保險卡及駕駛執照等證件，係屬來歷不明之
    贓物，仍予以購入，核其所為，係犯刑法第三百四十九條第二項之【故買贓物罪
    】。其次，附表二、五所示之國民身分證係由戶政機關之公務員據相關資料所製
    作、核發，用於表示特定人關於能力相類之證書，與如附表四所示之駕駛執照，
    為道路交通安全規則第五十條規定經公路監理機關所發給駕駛汽車之許可憑證，
    均屬刑法第二百十二條之特種文書，被告變造如附表二編號一、二及如附表五所
    示之國民身分證，以及變造如附表四編號五至八所示之駕駛執照，均足以生損害
    於各該所有人，及戶政機關、公路監理機關對於戶籍管理及車籍管理之正確性，
    核其所為係犯刑法第二百十二條之【變造特種文書罪】。再按中央銀行為依中央
    銀行法第十三條第一項規定發行中華民國貨幣而訂定中央銀行發行新臺幣辦法，
    於八十九年一月二十六日公布，同年月二十八日生效，該辦法第二條規定中華民
    國貨幣為新臺幣，除適用中央銀行法關於國幣之規定外，依本辦法之規定。故新
    臺幣為中華民國貨幣，適用中央銀行法關於國幣之規定，是被告收集偽造之新臺
    幣紙鈔，則係犯刑法第一百九十六條第一項後段之【意圖供行使之用而收集偽造
    之通用紙幣罪】。公訴人認被告係犯刑法第一百九十六條第一項前段之行使偽造
    之通用紙幣罪，尚有未洽，惟「行使」、「收集」均規定於同條項，不生變更起
    訴法條之問題，附此敘明。被告就變造特種文書犯行與另案被告庚○○、己○○
    ，具有犯意聯絡及行為分擔，均為共同正犯。被告上開多次故買贓物及變造特種
    文書之犯行，均時間緊接，所犯構成要件相同，顯均係基於概括之犯意反覆為之
    ，均為連續犯，各應依刑法第五十六條之規定，論以連續故買贓物及連續變造特
    種文書一罪，並加重其刑。被告所犯上開連續故買贓物及連續變造特種文書二罪
    間，有方法與目的之牽連關係，應從一重之連續故買贓物罪處斷。又被告所犯上
    開連續故買贓物罪及意圖供行使之用而收集偽造之通用紙幣罪間，犯意各別，行
    為互殊，應予分論併罰。爰審酌被告前於八十一年間因違反藥事法等案件，經臺
    灣高等法院於八十二年十一月三日以八十二年度上訴字第五三六一號判決判處應
    執行有期徒刑一年二月確定；又於八十二年間因犯恐嚇取財罪、竊盜罪，經臺灣
    士林地方法院於八十二年十一月二十二日以八十二年度訴字第七○八號判決判處
    應執行有期徒刑三年二月確定，上開兩案定應執行有期徒刑四年確定。又於八十
    一年間因違反麻醉藥品管理條例等案件，經臺灣板橋地方法院於八十二年四月二
    十八日以八十一年度訴字第一九六○號判決判處有期徒刑六年二月，嗣經臺灣高
    等法院於八十二年十二月七日以八十二年度上訴字第三九四一號判決上訴駁回，
    復經最高法院於八十三年三月九日以八十三年度台上字第一二一八號判決上訴駁
    回確定，與上開有期徒刑四年定應執行有期徒刑九年五月確定，於八十七年三月
    二十六日縮短刑期假釋出監並交付保護管束，指揮書執畢日期為九十一年五月二
    十七日；又於九十年間因施用毒品案件，撤銷上開假釋，並自九十一年十一月二
    十二日起執行上開殘刑有期徒刑三年五月十二日（未構成累犯）等情，此有臺灣
    高等法院被告全國前案紀錄表及臺灣嘉義地方法院檢察署刑案資料查記紀錄表各
    乙份附卷可憑，其竟於假釋遭撤銷，為法院通緝期間再犯本罪，且明知如附表二
    至五所示之證件俱為來路不明之贓物，竟為變造該等證件以逃避警察查緝而故買
    使用，且收集如附表七所示之偽造通用紙幣成品、半成品面額達千萬以上，所犯
    已破壞公眾對於特種文書及通用紙幣真正之信賴，且該犯行對社會之潛在危害甚
    大，嚴重破壞真幣之公共信用，足以妨害社會正常之經濟發展及國家之金融秩序
    ，且到案後僅坦承部分犯行等一切情狀，量處如主文所示之刑，並定其應執行之
    刑，以資儆懲。
、如附表六所示之物，均係被告甲○○以換貼照片之方式，在該等證件背面割除原
    照片，再將不知情之乙○○以及被告自身之照片換貼在各該證件上，是如附表六
    所示之變造證件，除該等證件上之照片為被告所有，且係供其變造國民身分證、
    駕駛執照所用之物，業據其供述在卷，應依刑法第三十八條第一項第二款之規定
    宣告沒收外，如附表六所示之證件則應發還予各被害人。而扣案如附表七編號一
    至三所示之偽造通用紙幣，應依刑法第二百條之規定，不問屬於犯人與否，併予
    宣告沒收。至如附表二編號二所示國民身分證上庚○○之照片一張、如附表四編
    號六所示駕駛執照上庚○○之照片一張，及如附表五所示國民身分證上己○○之
    照片一張，雖係另案被告己○○、庚○○所有，本應依刑法第三十八條第一項第
    二款宣告沒收；以及如附表七編號四所示之偽造通用紙幣，本應依刑法第二百條
    宣告沒收，惟查上開庚○○、己○○之照片及如附表七編號四所示之偽造通用紙
    幣，均業經臺灣板橋地方法院九十一年度易字第一○六六號判決及同院九十一年
    度訴字第一一號判決宣告沒收確定，有上開判決各一份在卷可徵（見Ｌ卷第一○
    七頁及本院卷第一七四頁），故均不另為沒收之諭知，併予敘明。
肆、公訴意旨另以：被告甲○○自八十九年五月間某日起至九十年十月底某日止，在
    臺北縣新莊市○○街四十七巷六號五樓等處，基於變造特種文書之概括犯意，連
    續於上開時、地，變造如附表二編號四、八至十三所示之國民身分證及如附表四
    編號十二、二五所示之駕駛執照等證件，均足生損害於各該所有人，及戶政機關
    、公路監理機關對於戶籍管理及車籍管理之正確性，因認被告此部分亦涉有刑法
    第二百十二條之變造特種文書罪嫌云云。
一、按犯罪事實應依證據認定之，無證據不得推定其犯罪事實，刑事訴訟法第一百五
    十四條定有明文。又刑事訴訟法上所謂認定犯罪事實之證據，係指足以認定被告
    確有犯罪行為之積極證據而言，該項證據自須適合於被告犯罪事實之認定，始得
    採為斷罪資料。且被告之自白，不得作為有罪判決之唯一證據，仍應調查其他必
    要之證據，以查其是否與事實相符，同法第一百五十六條第二項亦有明文。是被
    告雖經自白，仍應調查其他必要之證據，以察其是否與事實相符，其立法目的乃
    欲以補強證據擔保自白之真實性；亦即以補強證據之存在，藉之限制自白在證據
    上之價值。而所謂補強證據，則指除該自白本身外，其他足資以證明自白之犯罪
    事實確具有相當程度真實性之證據而言。雖其所補強者，非以事實之全部為必要
    ，但亦須因補強證據與自白之相互利用，而足使犯罪事實獲得確信者，始足當之
    （最高法院二十九年上字第三一０五號判例、七十四年臺覆字第一０號判例意旨
    參照）。又刑法上之「變造」文書，係指不變更原有文書之本質，僅就文書之內
    容有所增刪、更改而言，亦即無變更文書內容權限之人，就他人所制作之原有文
    書，不法予以變更之謂；若僅就文書表面加以毀損、破壞，尚未就文書之內容予
    以增刪、更改，即非上開所謂之變造，合先敘明。
二、本案被告變造如附表二編號四、八至十三所示之國民身分證及如附表四編號十二
    、二五所示之駕駛執照等證件之證據，除被告之自白外，尚有如附表二編號四、
    八至十三、附表四編號十二、二五所示被害人之指述，然按諸上開說明，仍應有
    其他補強證據而足以使被告上開變造特種文書之犯罪事實獲得確信，始足為不利
    於被告之認定。查如附表二編號四、八至十三所示之國民身分證及如附表四編號
    十二、二五所示之駕駛執照，或係證件上之照片遭除去（如附表二編號四、八、
    十、十二及如附表四編號十二、二五），或係證件上之照片遭毀損（如附表二編
    號九、十三），或係證件上換貼他人之照片（如附表二編號十一），然查：
（一）上開證件上之照片遭除去或毀損（即如附表二編號四、八至十、十二、十三、
      附表四編號十二、二五部分），均核與前開不變更原有文書之本質，僅就文書
      之內容有所增刪、更改之「變造」要件未符，且縱被告將上開證件上之照片加
      以除去或毀損之目的係為變造，亦係變造完成前之行為而屬於預備或未遂階段
      ，至多僅成立刑法第三百五十四條之毀損罪，屬變造未完成之證件無訛。惟刑
      法第二百十二條之變造特種文書罪並無處罰預備犯及未遂犯之明文，且刑法第
      三百五十四條之罪依同法第三百五十七條之規定須告訴乃論，而如附表二編號
      四、八至十、十二、十三、附表四編號十二、二五所示之被害人又未對被告毀
      損上開證件之犯行提出告訴，復未據公訴人起訴，是被告將如附表二編號四、
      八至十、十二、十三所示之國民身分證及如附表四編號十二、二五所示之駕駛
      執照等證件上之照片除去或毀損之行為，不惟與刑法第二百十二條變造特種文
      書罪之要件尚屬有間，甚且亦難以毀損罪相繩，則公訴人所指，似有誤會。
（二）再查，如附表二編號十一之國民身分證上之照片確非如附表二編號十一所示之
      被害人郭彥緯乙情，業據被害人郭彥緯於警訊中供述明確（見Ｄ卷第一七四頁
      ），惟上開國民身分證業經被害人郭彥緯領回，有贓物認領保管單乙紙在卷可
      憑（見Ｄ卷第一七五頁背面），則上開國民身分證其上之「他人照片」究係何
      人，或因時間過於久遠，被害人已不復記憶，或因上開國民身分證現已不知去
      向等，是縱本院傳訊被害人郭彥緯到庭，亦難以查明該「他人照片」究係何人
      ；且參以本案發生迄今已逾四年，被告是否仍可明確記憶如附表二編號十一所
      示之國民身分證確係伊所變造，以及該國民身分證上所貼之照片究係何人等情
      ，實非無疑？且其尚犯有前開變造特種文書之犯行，是其縱有誤記，亦與常理
      無違，是本院認在無其他佐證下，即遽為被告不利之認定，尚嫌速斷，則本院
      經調查證據結果，此部分被告被訴犯罪部分亦屬不能證明。
三、綜上所述，並無積極證據證明被告確有變造如附表二編號四、八至十三所示之國
    民身分證及如附表四編號十二、二五所示之駕駛執照等證件之證據，此外，復乏
    其他確切證據足資證明被告涉有前開公訴人所指述變造特種文書之犯行，自屬不
    能證明被告此部分犯罪，原應為無罪之諭知，惟因公訴人指此與前開論罪科刑部
    分，有連續犯之裁判上一罪關係，爰不另為無罪之諭知。
伍、公訴意旨另以：被告甲○○於八十九年六月九日某日許，意圖供行使之用而收集
    如附表七所示之偽造通用紙幣，並藏置在臺北縣板橋市○○○路○段一二二號二
    樓之租屋處後，竟基於行使偽造通用紙幣之概括犯意，於八十九年八月十一日某
    時許，在上址交付偽鈔五張予丁○○（即如附表七編號三），供為償債之用；又
    於同年十二月間，委請己○○、謝志明至上開租屋處搬家時，交付謝志明如附表
    七編號四所示之偽造通用紙幣。因認被告此部分另涉犯刑法第一百九十六條第一
    項前段之行使偽造通用紙幣罪嫌云云。經查：
一、按犯罪事實應依證據認定之，無證據不得推定其犯罪事實，刑事訴訟法第一百五
    十四條定有明文。又刑事訴訟法上所謂認定犯罪事實之證據，係指足以認定被告
    確有犯罪行為之積極證據而言，該項證據自須適合於被告犯罪事實之認定，始得
    採為斷罪資料。且刑事訴訟上證明之資料，無論其為直接或間接證據，均須達於
    通常一般之人均不致有所懷疑，而得確信其為真實之程度，始得據為有罪之認定
    ，若其關於被告是否犯罪之證明未能達此程度，而有合理懷疑之存在，致使無從
    形成有罪之確信，根據「罪證有疑，利於被告」之證據法則，即不得遽為不利被
    告之認定（最高法院二十九年上字第三一０五號判例、七十六年度台上字第四九
    八六號判例）。
二、又查，公訴意旨認被告於八十九年八月十一日某時，交付如附表七編號三之偽鈔
    五張予丁○○，供作償債之用，而認被告有行使偽造通用紙幣之犯行云云，然查
    ，不惟被告堅決否認如附表七編號三之偽鈔係伊交予丁○○，且除證人丁○○於
    警訊中所供：「（問：你皮夾內為何會有偽鈔伍張？）係小林【甲○○】欠我錢
    ，還給我的，我並不知道是偽鈔」等語（見Ａ卷第九頁背面）；及偵查中供陳：
    「（問：皮夾內偽鈔何人所有？）是甲○○交給我的」、「（問：是否知道偽鈔
    ？）不知道」、「（問：他為何給你錢？）他欠我六千元」等語（見Ａ卷第一一
    四頁正面）不利於被告外，並未有何積極證據足認被告確有交付證人丁○○五張
    偽鈔之行為，且證人丁○○嗣於偵查中改稱：「（問：在你身上查扣偽鈔五張何
    人所有？）甲○○的」、「（問：為何在你皮包內查獲？）甲○○的偽鈔及製造
    原料被取獲後散落地上，可能是蒐證人員誤將偽鈔塞入我皮包內」、「（問：為
    何警訊承認是甲○○欠你錢還你錢？）不實在，刑事組人員要我協助偵辦，而且
    辦案時限快到，承辦人員叫我不要亂翻供」等語（見Ｆ卷第一四頁背面），則其
    前後供述不一，已難遽信；且姑不論證人丁○○是否於為警查獲時欲脫罪而為不
    利於被告之供述，亦不論證人戊○○於本院審理時所證是否係故為迴護被告之詞
    （見本院卷第二四八至二五二頁九十三年六月二十三日審判筆錄），參諸證人丁○○於八十九年八月十一日晚上十一時三十分許，為警查獲時既不知其皮夾內之
    鈔票係屬偽鈔（見上開警訊、偵查供述），何以主動自其皮夾內取出偽鈔五張交
    予警方，此顯與常情有違，則其本知悉其皮夾內之五千元係偽鈔乙情，應堪認定
    ；又若被告積欠證人丁○○五千元屬實，則證人丁○○縱使至愚，又豈有同意被
    告以五千元之偽鈔償還其債務之理？又雖如附表七編號一、二及編號三所示之偽
    鈔經送驗結果，確係由同一台彩色影印機所複印，且如附表七編號一及編號三所
    示偽鈔所用之紙張材質亦相同等情，有法務部調查局九十一年十二月二十三日調
    科貳字第０九一００七八四六六０號鑑定通知書一份附卷可稽（見Ｌ卷第五二頁
    ），惟上開鑑定通知書至多僅能證明如附表七編號一至三所示之偽鈔，係由同一
    台彩色影印機所複印，尚難執此即謂如附表七編號三所示之偽鈔係被告交予證人
    丁○○，準此，被告所辯未交付五千元予丁○○，係丁○○自行拿取等語，尚非
    全然不可採信，是公訴人所認尚有未洽。
三、再查，公訴意旨復認被告於八十九年十二月間，委請己○○、謝志明至其前開租
    屋處搬音響時，交付謝志明如附表七編號四所示之偽造通用紙幣，因認被告此部
    分亦涉犯刑法第一百九十六條第一項前段之行使偽造通用紙幣罪嫌云云。惟查，
    上情不僅為被告所否認，且證人【己○○】雖於警訊中供稱：「：：：我有問他
    （即同案被告謝志明）為何會有偽鈔，他告訴我是向吳瑞霖（應係甲○○之誤）
    拿的：：：」等語（見Ｂ卷第一二頁正面），復於偵查中供陳：「（問：有無印
    偽鈔？偽鈔那裡來的？）沒有，我們去年十二月去板市○○○路搬喇叭，正確的
    地方不知道，我跟謝志明去，我受朋友綽號『小林』男子，三十幾歲叫我去搬喇
    叭箱，我進去時看見滿地都是偽鈔，當時隔壁歐巴桑說這地方有偽鈔被抓過，你
    們還敢來，我們就抱二個喇叭，我通知小林來我家搬喇叭，他來搬走就留下二個
    盒子，今天二大盒查到偽鈔二百多萬元，在我房間查獲八十三張，另外二百多萬
    偽鈔在謝志明房間查到的」、「我剛才說的不是實話，請原諒，偽鈔是謝志明朋
    友甲○○在印，謝志明去他那邊拿回來，甲○○是我剛說的小林，年齡與他一樣
    ，謝志明知道與他聯絡，偽鈔是甲○○印出來的」、「（問：你身上為何有八十
    三張偽鈔？）謝志明給我的，他過年有給我一萬二千元偽鈔紅包給我，我有退給
    他，八十三張偽鈔在今天房間角落找到我不知道」、「：：：偽鈔是他（即謝志
    明）從甲○○那裡拿回來的」、「（問：偽鈔何人帶回來？）謝志明」、「（問
    ：在謝志明家中查獲之千元偽鈔是不是你去吳瑞霖【應係甲○○之誤】那裡拿回
    來的？）不是，是吳瑞霖去板橋南雅西路家中搬音響，謝志明帶回來的，當時我
    沒有去」、「（問：偽鈔是不是謝志明給你的？）不是」、「（問：這些二百多
    萬之偽鈔是何人帶回來的？）謝志明」等語（見Ｂ卷第三一頁正面；第三二頁正
    、背面；第七一、七八頁正面；第一一六頁正面；第一三七頁背面）；然與證人
    【謝志明】於警訊中供陳：「我於八十九年十二月間己○○叫我一同前往板橋市
    ○○○路幫己○○朋友搬運音響喇叭之後，我便先回右述查獲地，己○○於當日
    （當日幾日不清楚）下午返回住所時便同我說在板橋拾獲右述起獲之偽鈔，我於
    是同己○○說該偽鈔不能使用，於是我將該偽鈔置在我衣櫃內：：：」等語（見
    Ｂ卷第一八頁正面），及於偵查中供述：「（問：偽鈔那裡來？）我弟弟己○○
    撿到的」、「（問：九十年二月一日警方在你住處查獲之偽鈔是何人所有？）不
    是我的，是己○○從他朋友處拿回來，我告訴他這東西不能用，我就鎖在我房間
    內，他要我與他一起去載喇叭，我們去時，他在載喇叭現場拿的，他的朋友外號
    叫『小方』，本名叫甲○○，這是在八十九年十二月中旬的事，己○○也是在八
    十九年十二月中旬搬來我那裡住的」、「（問：為何己○○說你問他要不要使用
    偽鈔？）不是」、「（問：偽鈔是否你向甲○○拿的？）不是」、「（問：警方
    在你家中查獲之偽鈔何來？）是己○○帶來我家」、「（問：為何在你房查獲？
    ）我說這東西不能用，我把它收起來找時間要去銷燬掉」、「（問：己○○有無
    告知偽鈔來源？）從喇叭那裡拿的，是朋友叫他去搬喇叭，從喇叭那裡拿來的」
    、「（問：偽鈔是己○○從他朋友那裡搬喇叭帶回，那個朋友是何人？）就是吳
    瑞霖（應係甲○○之誤）」、「（問：偽鈔何人帶回來？）己○○」、「（問：
    扣案偽鈔何來？）是己○○帶回來的」、「（問：他有無告知從何處帶回來？）
    他說是吳瑞霖（應係甲○○之誤）給他的」、「（問：為何會在你房間查獲？）
    他帶回來我怕他拿出去使用，我把它拿起來」、「（問：在你房子所扣得之偽造
    千元鈔究係何人帶回來？）己○○」、「（問：在己○○房間查獲八十三張偽鈔
    是不是你給他的？）不是，我沒有給他」等語（見Ｂ卷第三一頁正面；第六五頁
    正、背面；第七一、七三、七八頁正面；第九七頁正、背面；第一一五頁正、背
    面；第一三八頁正面），就扣案如附表七編號四所示之偽鈔究係證人己○○或
    謝志明自被告之租屋處帶回，及上開偽鈔究係證人己○○交予證人謝志明，抑
    或係證人謝志明交予證人己○○等情，兩人所供不惟避重就輕，均直指偽鈔係對
    方所帶回，甚且證人己○○尚供述該批偽鈔係被告所偽造，足見其二人所供究係
    何者之陳述為真，實非無疑。再者，雖臺灣板橋地方法院檢察署將證人謝志明、
    己○○送法務部調查局測謊後，其測謊結果：「謝志明稱：其未將扣案之偽鈔攜
    回住處，經測試呈情緒波動之反應，研判有說謊。己○○稱：其未將扣案之偽鈔
    攜回謝志明住處，經測試無情緒波動之反應，研判未說謊。」乙情，有法務部調
    查局九十年十月二十六日（９０）陸（三）字第９００６６９０２號測謊報告書
    在卷可參（見Ｂ卷第一二二頁），然按測謊鑑定，係以測謊器記錄受測者在回答
    問題時之情緒波動與生理反應，以判斷受測者是否說謊，然受測者當時之生理狀
    態、心理狀況、現場環境及外在氣氛等因素，均足以影響其作答，故鑑驗結果雖
    可作為審判之參考，但不得採為唯一或絕對之依據（最高法院著有九十一年台上
六二五四號判決可資參照），是依現存科技測謊準確度尚未達百分之百，故測謊
    僅能作為判決時之參考，難據此即逕為被告不利事實之認定；且就證人謝志明、
    己○○之上開證詞觀之，伊等均未明確表明如附表七編號四所示之偽鈔係被告親
    自交付，復參以證人己○○於本院審理時證述：「（問：你被查獲的偽鈔八十三
    張是誰給你的？）是謝志明給我的」、「並不是被告把偽鈔給謝志明，是謝志明
    去搬音響的時候順便把偽鈔搬回來」、「（問：你們是否有受被告之委託去搬偽
    鈔？）沒有，謝志明是借小貨車去，我沒有去，謝志明搬音箱回來之後，謝志明
    自己跟我說他有從被告那個地方搬偽鈔回來，但沒有說是被告親手拿給他的」」
    等語（見本院卷第二五三至二五五頁九十三年六月二十三日審判筆錄），則被告
    是否確有交付如附表七編號四所示之偽鈔予證人謝志明或己○○，實有可疑。雖
    被告亦自承如附表七編號四所示之偽鈔係取自丙○○處，依經驗法則，確實讓人
    懷疑如附表七編號四所示之偽鈔，係被告交付予證人謝志明或己○○，惟從反面
    觀之，在無其他佐證之下，若僅以上開間接證據即逕予推論被告確係親自交付如
    附表七編號四所示之偽鈔予證人謝志明或己○○，又嫌速斷而有可議，且有違前
    揭「罪證有疑，利於被告」之證據法則；再參酌被告之上開租屋處自八十九年八
    月十一日為警查獲偽鈔時，被告僥倖逃逸，焉有可能再度回到該址交付偽鈔予證
    人謝志明、己○○而甘冒牢獄之風險。是本案充其量僅能認證人謝志明或己○○
    有自被告之前開租屋處拿取如附表七編號四所示之偽鈔，尚難據以認定如附表七
    編號四所示之偽鈔係被告所親自交付，而認被告所為係犯刑法第一百九十六條第
    一項前段之行使偽造通用紙幣罪。又姑不論係證人謝志明或己○○何人所拿取，
    均要與如附表七所示之偽造通用紙幣係被告自證人丙○○所開設之微笑公司搬至
    其上開租屋處之情無影響，附此敘明。
四、綜上，本案尚難僅憑證人丁○○、己○○、謝志明有瑕疵之證述，即遽認被告有
    此犯行之論據。此外，復乏其他確切證據足資證明被告涉有行使偽造通用紙幣之
    犯行，自屬不能證明被告此部分犯罪，惟因公訴人指此與前開論罪科刑部分，為
    實質上一罪關係，依法無庸另為無罪之諭知，附此敘明。
據上論結，應依刑事訴訟法第二百九十九條第一項前段，刑法第五十六條、第三百四
十九條第二項、第二百十二條、第一百九十六條第一項後段、第五十五條、第五十一
條第五款、第三十八條第一項第二款、第二百條，罰金罰緩提高標準條例第一項前段
，判決如主文。
本案經檢察官黃正雄到庭執行職務。
中      華      民      國    九十三    年      七      月      七      日
                                臺灣嘉義地方法院刑事第五庭
                                      審判長法  官  黃國益
                                            法  官  黃義成
                                            法  官  黃仁勇
右正本證明與原本無異。
如不服本判決，應於判決送達後十日內向本院提出上訴狀（應附繕本）。
中      華      民      國    九十三    年      七      月      七      日
                                            書記官  呂權芳
附錄本案論罪科刑法條：
(1)刑法第一百九十六條：
行使偽造、變造之通用貨幣、紙幣、銀行券，或意圖供行使之用而收集或交付於人者
，處三年以上十年以下有期徒刑，得併科五千元以下罰金。
收受後方知為偽造、變造之通用貨幣、紙幣、銀行券而仍行使，或意圖供行使之用而
交付於人者，處五百元以下罰金。
第一項之未遂犯罰之。
(2)刑法第三百四十九條：
收受贓物者，處三年以下有期徒刑、拘役或五百元以下罰金。
搬運、寄藏、故買贓物或為牙保者，處五年以下有期徒刑、拘役或科或併科一千元以
下罰金。
因贓物變得之財物，以贓物論。
(3)刑法第二百一十二條：
偽造、變造護照、旅券、免許證、特許證及關於品行、能力服務或其他相類之證書、
介紹書，足以生損害於公眾或他人者，處一年以下有期徒刑、拘役或三百元以下罰金
。
附表一：
┌──┬─────────────────────────┬──────┐
│編號│            偵  查  案  卷                        │  代  號    │
├──┼─────────────────────────┼──────┤
│一  │臺灣板橋地方法院檢察署八十九年度偵字第一五四九七號│   Ａ卷     │
├──┼─────────────────────────┼──────┤
│二  │臺灣板橋地方法院檢察署九十年度偵字第二八四三號    │   Ｂ卷     │
├──┼─────────────────────────┼──────┤
│三  │臺灣板橋地方法院檢察署九十年度偵字第三九三○號    │   Ｃ卷     │
├──┼─────────────────────────┼──────┤
│四  │臺灣板橋地方法院檢察署九十年度偵字第一八六○八號  │   Ｄ卷     │
├──┼─────────────────────────┼──────┤
│五  │臺灣板橋地方法院檢察署九十年度偵緝字第一二九四號  │   Ｅ卷     │
├──┼─────────────────────────┼──────┤
│六  │臺灣板橋地方法院檢察署九十一年度偵緝字第三一七號  │   Ｆ卷     │
├──┼─────────────────────────┼──────┤
│七  │臺灣板橋地方法院檢察署九十一年度偵字第一一五○八號│   Ｇ卷     │
├──┼─────────────────────────┼──────┤
│八  │臺灣板橋地方法院檢察署九十一年度偵字第一一七二八號│   Ｈ卷     │
├──┼─────────────────────────┼──────┤
│九  │臺灣嘉義地方法院檢察署九十一年度偵字第一四三六號  │   Ｉ卷     │
├──┼─────────────────────────┼──────┤
│十  │臺灣嘉義地方法院檢察署九十一年度偵字第二七三五號  │   Ｊ卷     │
├──┼─────────────────────────┼──────┤
│十一│臺灣嘉義地方法院檢察署九十一年度偵緝字第一七二號  │   Ｋ卷     │
├──┼─────────────────────────┼──────┤
│十二│臺灣嘉義地方法院檢察署九十一年度偵字六七一七號    │   Ｌ卷     │
└──┴─────────────────────────┴──────┘
附表二（國民身分證部分，被害人之陳述詳如Ｄ卷，頁次標示於後）：
┌──┬───┬───────────────────┬─────┬──┐
│編號│被害人│    失  竊  情  形                    │有無變造  │卷宗│
│    │姓  名│                                      │          │頁次│
├──┼───┼───────────────────┼─────┼──┤
│一  │張國珍│九十年二月二十日在臺北市○○街遭竊。  │張國珍之照│172 │
│    │      │                                      │片已換貼為│    │
│    │      │                                      │甲○○之照│    │
│    │      │                                      │片。    │    │
├──┼───┼───────────────────┼─────┼──┤
│二  │周進福│九十年八月間在臺北縣新莊市○○街遭竊。│周進褔之照│109 │
│    │      │                                      │片已換貼為│    │
│    │      │                                      │庚○○之照│    │
│    │      │                                      │片。      │    │
├──┼───┼───────────────────┼─────┼──┤
│三  │潘承佑│八十九年十月間在臺北縣板橋市區○路遭竊│無。      │145 │
├──┼───┼───────────────────┼─────┼──┤
│四  │朱清發│九十年五月間在臺北縣土城市○○街七十五│朱清發之照│135 │
│    │      │巷六號遭竊。                          │片已遭除去│    │
├──┼───┼───────────────────┼─────┼──┤
│五  │呂宗翰│九十年三月間在臺北縣土城市○○路○段遭│無。      │151 │
│    │      │竊。                                  │          │    │
├──┼───┼───────────────────┼─────┼──┤
│六  │陳信嘉│八十八年十月間在臺北縣三峽鎮遭竊。    │無。      │182 │
├──┼───┼───────────────────┼─────┼──┤
│七  │陳正嘉│八十八年八月二十日在臺北縣板橋市○○路│無。      │105 │
│    │      │一段附近遭竊。                        │          │    │
├──┼───┼───────────────────┼─────┼──┤
│八  │齊振宏│八十九年三月間在臺北縣蘆洲市○○○道遭│齊振宏之照│119 │
│    │      │竊。                                  │片已遭除去│    │
├──┼───┼───────────────────┼─────┼──┤
│九  │陳羿函│八十九年五月間在臺北市台北橋下遭竊。  │陳羿函之照│192 │
│    │      │                                      │片已遭毀損│    │
├──┼───┼───────────────────┼─────┼──┤
│十  │游坤聰│九十年六月底在桃園市○○路與慈文路口遭│游坤聰之照│159 │
│    │      │竊。                                  │片已遭除去│    │
├──┼───┼───────────────────┼─────┼──┤
│十一│郭彥緯│九十年十月二十五日在臺北市○○○路遭竊│郭彥緯之照│174 │
│    │      │。                                    │片已換貼為│    │
│    │      │                                      │他人照片。│    │
├──┼───┼───────────────────┼─────┼──┤
│十二│陳秀芬│八十九年十二月二十五日下午三時在臺北縣│陳秀芬之照│103 │
│    │      │樹林鎮○○街十九巷六之一號前遭搶奪。  │片已遭除去│    │
├──┼───┼───────────────────┼─────┼──┤
│十三│邱玉惠│八十九年九月十九日在臺北縣樹林鎮○○街│邱玉惠之照│190 │
│    │      │與中正路口遭竊。                      │片已遭毀損│    │
├──┼───┼───────────────────┼─────┼──┤
│十四│黃富美│八十九年十一月底在臺北縣樹林鎮夜市遭竊│無。      │18  │
└──┴───┴───────────────────┴─────┴──┘
附表三（全民健康保險卡部分，被害人之陳述詳如Ｄ卷，頁次標示於後）：
┌──┬───┬───────────────────┬─────┬──┐
│編號│被害人│    失  竊  情  形                    │有無變造  │卷宗│
│    │姓  名│                                      │          │頁次│
├──┼───┼───────────────────┼─────┼──┤
│一  │游坤聰│九十年六月底在桃園市○○路與慈文路口遭│無。      │159 │
│    │      │竊。                                  │          │    │
├──┼───┼───────────────────┼─────┼──┤
│二  │郭彥緯│九十年十月二十五日在臺北市○○○路遭竊│無。      │174 │
├──┼───┼───────────────────┼─────┼──┤
│三  │陳契宏│八十八年七月間在臺北縣板橋市○○○街遭│無。      │184 │
│    │      │竊。                                  │          │    │
├──┼───┼───────────────────┼─────┼──┤
│四  │陳威志│八十八年九月間在桃園縣大園鄉遭竊。    │無。      │186 │
├──┼───┼───────────────────┼─────┼──┤
│五  │楊育昇│八十九年十月間在臺北縣五股鄉遭竊。    │無。      │196 │
├──┼───┼───────────────────┼─────┼──┤
│六  │呂東益│八十九年五月間在臺北市○○路開南商工遭│無。      │194 │
│    │      │竊。                                  │          │    │
├──┼───┼───────────────────┼─────┼──┤
│七  │黃添裕│八十八年八月間在臺北縣板橋市○○路二段│無。      │198 │
│    │      │遭竊。                                │          │    │
├──┼───┼───────────────────┼─────┼──┤
│八  │李侃道│八十八年七、八月間在臺北市○○路南港高│無。      │200 │
│    │      │工遭竊。                              │          │    │
└──┴───┴───────────────────┴─────┴──┘
附表四（駕駛執照部分，被害人之陳述詳如Ｄ卷，頁次標示於後）：
┌──┬───┬───────────────────┬─────┬──┐
│編號│被害人│    失  竊  情  形                    │有無變造  │卷宗│
│    │姓  名│                                      │          │頁次│
├──┼───┼───────────────────┼─────┼──┤
│一  │李坤財│八十九年三月間在臺北縣板橋市○○路遭竊│無。      │115 │
├──┼───┼───────────────────┼─────┼──┤
│二  │辛坤城│八十七年三月十二日在臺北縣新莊市○○路│無。      │139 │
│    │      │遭竊。                                │          │    │
├──┼───┼───────────────────┼─────┼──┤
│三  │周瑞晟│八十八年十二月間在臺北縣板橋市○○路遭│無。      │127 │
│    │      │竊。                                  │          │    │
├──┼───┼───────────────────┼─────┼──┤
│四  │郭彥緯│九十年十月二十五日在臺北市○○○路遭竊│無。      │174 │
├──┼───┼───────────────────┼─────┼──┤
│五  │謝貴芳│八十九年八月十日在臺中縣豐原市○○街附│謝貴芳之照│163 │
│    │      │近遭竊（註：機車及自小客車駕照各一張）│片均已換貼│    │
│    │      │。                                    │為甲○○之│    │
│    │      │                                      │照片。    │    │
├──┼───┼───────────────────┼─────┼──┤
│六  │陳錫偉│八十八年四月間在臺北縣三重市○○路○段│陳錫偉之照│155 │
│    │      │一三八巷四號家中內遭竊。              │片已換貼為│    │
│    │      │                                      │庚○○之照│    │
│    │      │                                      │片。      │    │
├──┼───┼───────────────────┼─────┼──┤
│七  │陳信益│八十九年十二月六日在臺中市○○路附近遭│陳信益之照│161 │
│    │      │竊。                                  │片已換貼為│    │
│    │      │                                      │甲○○之照│    │
│    │      │                          │片。      │    │
├──┼───┼───────────────────┼─────┼──┤
│八  │王嘉惠│八十九年七、八月間在臺北縣板橋市○○路│王嘉惠之照│141 │
│    │      │遭竊。                                │片已換貼為│    │
│    │      │                                      │乙○○之照│    │
│    │      │                                      │片。      │    │
├──┼───┼───────────────────┼─────┼──┤
│九  │廖倍辰│八十九年二月間在臺北市○○路遭竊。    │無。      │168 │
│    │      │（註：機車及自小客車駕照各一張）      │          │    │
├──┼───┼───────────────────┼─────┼──┤
│十  │林偉祥│八十九年十一月底在臺北縣板橋市○○路一│無。      │149 │
│    │      │段板橋火車站新站遭竊。                │          │    │
├──┼───┼───────────────────┼─────┼──┤
│十一│林有德│八十八年二月間在臺北縣板橋市○○路遭竊│無。  │147 │
├──┼───┼───────────────────┼─────┼──┤
│十二│周賢瑞│八十八年十月間在臺北市○○街口遭竊。  │周賢瑞之照│111 │
│    │      │                                      │片已遭除去│    │
├──┼───┼───────────────────┼─────┼──┤
│十三│劉沅堂│八十七年四、五月間在臺北縣蘆洲市遭竊。│無。      │125 │
├──┼───┼───────────────────┼─────┼──┤
│十四│李恩彰│八十八年三月間在臺北市西門町附近遭竊。│無。      │157 │
├──┼───┼───────────────────┼─────┼──┤
│十五│童智勇│八十八年十二月間在臺北縣板橋市○○路遭│無。      │143 │
│    │      │竊。                                  │          │    │
├──┼───┼───────────────────┼─────┼──┤
│十六│梁憲寬│八十九年五、六月間在臺北縣板橋市○○路│無。      │176 │
│    │      │遭竊。                                │          │    │
├──┼───┼───────────────────┼─────┼──┤
│十七│李裕斌│八十八年六月間在臺北縣中和市遭竊。    │無。      │137 │
├──┼───┼───────────────────┼─────┼──┤
│十八│廖國棟│八十八年七月間在臺北縣板橋市八德公園遭│無。      │153 │
│    │      │竊。                                  │          │    │
├──┼───┼───────────────────┼─────┼──┤
│十九│吳宗育│八十八年十二月間在臺北縣中和市○○路遭│無。      │123 │
│    │      │竊。                                  │          │    │
├──┼───┼───────────────────┼─────┼──┤
│二十│常文驊│八十九年一月間在臺北縣板橋市○○路遭竊│無。      │117 │
├──┼───┼───────────────────┼─────┼──┤
│二一│邱正平│八十九年二月間在臺北縣板橋市○○路一段│無。      │166 │
│    │      │附近遭竊。                            │          │    │
├──┼───┼───────────────────┼─────┼──┤
│二二│劉奎鴻│八十八年四月間在臺北縣板橋市○○路遭竊│無。      │129 │
├──┼───┼───────────────────┼─────┼──┤
│二三│黃群維│九十年六月間在臺北縣板橋市○○路遭竊。│無。      │170 │
├──┼───┼───────────────────┼─────┼──┤
│二四│黃亭淵│八十八年五月間在臺北市○○路○段遭竊。│無。      │178 │
├──┼───┼───────────────────┼─────┼──┤
│二五│黃協弘│九十年七月間在桃園縣龜山鄉遭竊。      │黃協弘之相│107 │
│    │      │                                      │片已遭除去│    │
├──┼───┼───────────────────┼─────┼──┤
│二六│詹戊賓│八十二年八月間在臺北縣板橋市○○○路林│無。      │133 │
│    │      │園戲院遭竊。                          │          │    │
├──┼───┼───────────────────┼─────┼──┤
│二七│彭薇禎│八十八年九月間在臺北市○○○路六段遭竊│無。      │188 │
├──┼───┼───────────────────┼─────┼──┤
│二八│簡世杰│八十七年八月間在臺北縣淡水鎮紅毛城附近│無。      │180 │
│    │      │遭竊。                                │          │    │
├──┼───┼───────────────────┼─────┼──┤
│二九│邱建文│九十年九月二十六日在臺北市○○街遭竊。│無。      │113 │
├──┼───┼───────────────────┼─────┼──┤
│三０│陳仕偉│八十五年七、八月間在臺北縣永和市○○路│無。      │131 │
│    │（改名│遭竊。                                │          │    │
│    │為陳睿│                                      │          │    │
│    │峰）  │                                      │          │    │
├──┼───┼───────────────────┼─────┼──┤
│三一│陳永錦│八十八年間在臺北縣永和市遭竊。        │無。      │121 │
└──┴───┴───────────────────┴─────┴──┘
附表五（被告甲○○變造證件交付另案被告己○○之詳情，被害人之陳述詳如Ｌ卷，
頁次標示於後）：
┌─────┬────────────────────┬─────┬──┐
│被害人姓名│    失  竊  情  形                      │有無變造  │卷宗│
│          │                                        │          │頁次│
├─────┼────────────────────┼─────┼──┤
│陳彥宏    │九十年一月間在臺北縣板橋市遺失國民身分證│陳彥宏之照│101 │
│          │                                        │片已換貼為│    │
│          │                                        │己○○之照│    │
│          │                                        │片。      │    │
└─────┴────────────────────┴─────┴──┘
附表六：
┌──┬───────┬───────┬────────────────┐
│編號│  文書內容    │  應沒收之物  │       足以生損害之對象         │
├──┼───────┼───────┼────────────────┤
│ 一 │如附表二編號一│變造上開身分證│足以生損害於張國珍及戶政機關對於│
│    │所示之中華民國│上「甲○○」之│戶籍管理之正確性                │
│    │國民身分證一枚│照片一張      │                                │
├──┼───────┼───────┼────────────────┤
│ 二 │如附表四編號五│變造上開機車及│足以生損害於謝貴芳及監理機關對於│
│    │所示之中華民國│汽車駕駛執照上│車籍管理之正確性                │
│    │機車及汽車駕駛│「甲○○」之照│                                │
│    │執照各一枚    │片各一張      │                                │
├──┼───────┼───────┼────────────────┤
│ 三 │如附表四編號七│變造上開駕駛執│足以生損害於陳信益及監理機關對於│
│    │所示之中華民國│照上「甲○○」│車籍管理之正確性                │
│    │駕駛執照一枚  │之照片一張    │                                │
├──┼───────┼───────┼────────────────┤
│ 四 │如附表四編號八│變造上開駕駛執│足以生損害於王嘉惠及監理機關對於│
│    │所示之中華民國│照上「乙○○」│車籍管理之正確性                │
│    │駕駛執照一枚  │之照片一張    │                                │
└──┴───────┴───────┴────────────────┘
附表七：
┌───┬─────────┬───────┬─────────────┐
│編號  │  偽  鈔  種  類  │數量（新台幣）│  變  造  態  樣          │
├───┼─────────┼───────┼─────────────┤
│一    │華二版（即舊版）新│六百零二張（在│該批偽鈔成品均以彩色雷射輸│
│      │臺幣一千元券成品  │臺北縣板橋市南│出方式仿印，無凹版印紋凸起│
│      │                  │雅西路二段一二│效果；紙質與真鈔不同，部分│
│      │                  │二號二樓被告之│水印以壓凸方式或灰色墨仿製│
│      │                  │租屋處查獲）  │，安全線以灰色墨仿造。    │
├───┼─────────┼───────┼─────────────┤
│二    │華二版（即舊版）新│一萬零三百九十│該批偽鈔半成品均以彩色雷射│
│      │臺幣一千元券半成品│五張（查獲地點│輸出方式仿印，無凹版印紋凸│
│      │                  │同右）        │起效果；紙質與真鈔不同，無│
│      │                  │              │水印，安全線以灰色墨仿造。│
├───┼─────────┼───────┼─────────────┤
│三    │華二版（即舊版）新│五張（在丁○○│該批偽鈔成品均以彩色雷射輸│
│      │臺幣一千元券成品  │皮夾內查獲）  │出方式仿印，無凹版印紋凸起│
│      │                  │              │效果；紙質與真鈔不同，部分│
│      │                  │              │水印以壓凸方式或灰色墨仿製│
│      │                  │              │，安全線以灰色墨仿造。    │
├───┼─────────┼───────┼─────────────┤
│四    │舊版新臺幣一千元券│二千六百九十五│該批偽鈔均以彩色雷射輸出方│
│      │                  │張（在臺北縣盧│式（含彩色影印）仿印；紙質│
│      │                  │洲市○○路一七│與真鈔不同，部分水印以壓凸│
│      │                  │九號五樓謝志明│方式仿造，安全線以灰色墨在│
│    │                  │及己○○之房間│紙張背面加工仿製。        │
│      │                  │內查獲）      │                          │
└───┴─────────┴───────┴─────────────┘
